【裁判字號】    98,沙簡上,21
【裁判日期】    980313
【裁判案由】    詐欺
【裁判全文】
臺灣臺中地方法院刑事判決            98年度沙簡上字第21號
上  訴  人  戊○○
即  被  告
                    15號
上列上訴人因詐欺案件，不服中華民國97年11月14日本院沙鹿簡
易庭97年度沙簡字第800號第一審簡易判決(聲請簡易判決處刑案
號：臺灣臺中地方法院檢察署97年度偵字第19525號)，提起上訴
，本院管轄之第二審合議庭判決如下：
    主  文
上訴駁回。
戊○○緩刑貳年，並應履行如附表所示事項。
    犯罪事實及理由
一、本案經本院合議庭審理結果，除加列被告戊○○於本院審理
    時之自白為證據外，認第一審簡易判決認事用法及量刑均無
    不當，應予維持，並引用臺灣臺中地方法院檢察署檢察官聲
    請簡易判決處刑書及第一審簡易判決書記載之事實、證據及
    理由 (如附件)。
二、上訴人即被告戊○○上訴意旨略以：被告於犯罪後已知錯，
    且被告係初犯，無任何前科紀錄，希望給予自新機會，爰提
    起上訴請求從輕量刑等語。
三、按量刑輕重，係屬事實審法院得依職權自由裁量之事項，苟
    已斟酌刑法第57條各款所列情狀而未逾越法定刑度，不得遽
    指為違法，最高法院著有72年臺上字第6696號、75年臺上字
    第7033號判例可資參照；且在同一犯罪事實與情節，如別無
    其他加重或減輕之原因，下級審量定之刑，亦無過重或失輕
    之不當情形，則上級審法院對下級審法院之職權行使，原則
    上應予尊重 (最高法院85年度臺上字第2446號判決意旨參照
    )。查本案被告戊○○所犯幫助詐欺取財罪，法定刑為5年以
    下有期徒刑、拘役或科或併科1千元以下罰金。第一審簡易
    判決依具體個案認定事實，以被告所為係犯刑法第30條第1
    項、第339條第1項幫助詐欺取財罪，量處有期徒刑3月，並
    諭知易科罰金之折算標準，依前揭最高法院判例及判決意旨
    ，難認第一審簡易判決量刑有違法或不當之情事。第一審簡
    易判決認事用法既無任何違誤，量刑亦稱妥適，上訴人提起
    上訴，為無理由，應予駁回。
四、次按刑罰之目的固有處罰行為人之意義，惟依現今通行之概
    念係重在教育，並非重在懲罰，本案被告戊○○因一時失慮
    ，致罹刑章，於犯罪後已坦承罪行，與被害人乙○○、己○○、丁○○達成和解，願意賠償被害人損失，其中被害人乙○○部分業已履行完畢，頗具悔意，分別有本院調解程序筆
    錄3紙、本院公務電話紀錄表1紙在卷可參，另被害人甲○○
    部分，因被害人甲○○工作繁忙，經本院合法傳喚無法到庭
    和解，惟願意原諒被告等情，亦有本院公務電話紀錄表1紙
    附卷足憑，又被告未曾因故意犯罪受有期徒刑以上刑之宣告
    ，此有臺灣高等法院被告前案紀錄表在卷可按等一切情況，
    認其經此教訓後，當知所警愓，信無再犯之虞，對其所宣告
    之刑以暫不執行為適當，爰依刑法第74條第1項第1款併予宣
    告緩刑2年。末按緩刑宣告，得斟酌情形，命犯罪行為人向
    被害人支付相當數額之財產或非財產上之損害賠償，刑法第
    74條第2項第3款亦有明定。為確保被告於緩刑期間，能按上
    開調解程序筆錄所承諾之賠償金額以及付款方式履行，以確
    實收緩刑之功效，爰依前揭規定，依上開調解程序筆錄所載
    諭知被告應履行如附表所示事項。至於公訴人雖請求如予被
    告緩刑，緩刑期間併付保護管束等語，惟緩刑期內付保護管
    束，其作用在於落實緩刑制度，透過保護管束之執行，觀察
    受刑人之表現及暫不執行刑罰之成效，配合撤銷緩刑宣告之
    規定，強化惕勵自新之效果。本院參酌被告前無犯罪前科紀
    錄，素行尚可，已於本院審理時表示悔意，且並無證據顯示
    被告對於上開犯行有何習慣性之跡象，因認上開緩刑之期間
    尚無付保護管束之必要，併此敘明。
五、應適用之法律：
    依刑事訴訟法第455條之1第1項、第3項、第373條、第368條
    ，刑法第74條第1項第1款、第2項第3款、第3項，判決如主
    文。
本案經檢察官丙○○到庭執行職務。
中    華    民    國    98    年    3     月    13    日
                  刑事第十六庭審判長法  官  陳玉聰
                                    法  官  郭妙俐
                                    法  官  簡芳潔
以上正本證明與原本無異。
如不服本判決應於收受送達後10日內向本院提出上訴書狀，並應
敘述具體理由；其未敘述上訴理由者，應於上訴期間屆滿後20日
內向本院補提理由書（均須按他造當事人之人數附繕本）「切勿
逕送上級法院」。
                                    書記官  呂苗澂
中    華    民    國    98    年    3     月    13    日
附表：
本院依刑法第74條第2項第3款之規定，命被告履行之事項：
一、被告戊○○應給付被害人乙○○3萬元，給付方法為：自98
    年3月16日起至98年8月16日止，於每月16日各給付新台幣5
    千元，至全部清償完畢為止，如有一期未履行，視為全部到
    期。並匯入戶名乙○○之中華郵政股份有限公司中正郵局帳
    號：00 000000000000號帳戶內。
二、被告戊○○應給付被害人己○○15,000元，給付方法為：自
    98年9月16日起至98年11月16日止，於每月16日各給付新台
    幣5千元，至全部清償完畢為止，如有一期未履行，視為全
    部到期。並匯入戶名己○○之中華郵政股份有限公司山崎郵
    局帳號：00000000000000號帳戶內。
備註：
一、依刑法第74條第4項規定，上開本院命被告支付予被害人之
    損害賠償，得為民事強制執行名義。
二、依刑法第75條之1第1項第4款規定，被告違反本院所定上開
    命其履行之事項情節重大，足認原宣告之緩刑難收預期效果
    ，而有執行刑罰之必要者，得撤銷其緩刑宣告。
附錄論罪科刑法條全文：
中華民國刑法第30條
幫助他人實行犯罪行為者，為幫助犯。雖他人不知幫助之情者，
亦同。
幫助犯之處罰，得按正犯之刑減輕之。
中華民國刑法第339條
意圖為自己或第三人不法之所有，以詐術使人將本人或第三人之
物交付者，處5年以下有期徒刑、拘役或科或併科1千元以下罰金
。
以前項方法得財產上不法之利益或使第三人得之者，亦同。
前二項之未遂犯罰之。


司法院資訊處製作；財團法人民間司法改革基金會備份。
